【裁判字號】    89,上易,261
【裁判日期】    890322
【裁判案由】    違反毒品危害防制條例
【裁判全文】
臺灣高等法院高雄分院刑事判決          八十九年度上易字第二六一號
    上  訴  人
    即  被  告  乙○○
右上訴人因違反毒品危害防制條例案件，不服臺灣高雄地方法院八十八年度易字第四
０二九號中華民國八十八年十一月三十日第一審判決（起訴案號：臺灣高雄地方法院
檢察署八十八年度偵字第一七０五０號、八十八年度偵緝字第一０九二號），提起上
訴，本院判決如左：
      主      文
上訴駁回。
      事實及理由
一、本案經本院審理結果，認第一審判決認事用法及量刑均無不當，應予維持，並引
    用第一審判決書記載之事實、證據及理由。（如附件）
二、原審因依毒品危害防制條例第十條第二項、第十八條第一項、第二十條第三項、
    刑法第十一條、第五十六條（贅引刑法第五十條、第五十一條第七款，應予刪除
    ）之規定，並審酌被告犯罪之一切情狀，量處有期徒刑七月。另扣案之殘有安非
    他命吸食器一組，及甲基安非他命二點八三公克（贓證物品清單記載為三公克，
    實際為二點八八公克，已取少量供化驗，驗餘為二點八三公克，有卷附高雄醫學
    院附設中和紀念醫院出具檢驗報告單一紙可稽），不問是否被告所有，均應依毒
    品危害防制條例第十八條第一項前段沒收銷燬。認事用法，核無不合，量刑亦屬
    妥適，被告上訴意旨，未具理由，空言指摘原判決不當，為無理由，應予駁回。
三、被告經合法傳喚，無正當之理由不到庭，爰不待其陳述，逕行判決。
四、據上論結，應依刑事訴訟法第三百六十八條、第三百七十一條、第三百七十三條
    ，判決如主文。
本案經檢察官邱榮藏到庭執行職務。
中    華    民    國     八十九     年       三       月     二十二   日
                              臺灣高等法院高雄分院刑事第九庭
                                  審判長法官  張甲松
                                        法官  張盛喜
                                        法官  任森銓
右正本證甲與原本無異。
不得上訴。
                                      書記官  張文斌
中    華    民    國     八十九     年       三       月    二十四    日
附錄  本件判決論罪科刑法條：
肅清煙毒條例第十條第二項：
持有麻煙抵癮物品或罌粟種子者．處六月以上二年以下有期徒刑。
                                                                     Ｊ
臺灣高雄地方法院刑事判決                        八十八年度易字第四二九號
    公  訴  人  臺灣高雄地方法院檢察署檢察官
    被      告  乙○○  男  二十三歲（民國○○○年○月○○日生）
                        身分證統一編號：Ｚ000000000號
                        住高雄縣梓官鄉○○村○○路必信巷三二號
右列被告因違反毒品危害防制條例案件，經檢察官向本院高雄簡易法庭聲請簡易判決
處刑（八十八年度偵緝字第一０九二號、八十八年度偵字第一七０五０號），經本院
簡易法庭認不宜簡易處刑，移送前來，本院判決如左：
    主  文
乙○○連續施用第二級毒品，處有期徒刑柒月。
扣案之甲基安非他命驗餘重貳點捌參公克（贓證物品清單記載為參公克，實際為貳點
捌捌公克，已取少量供化驗用罄）、殘有安非他命之吸食器壹組，沒收銷燬。
    事  實
一、乙○○前因施用毒品案件，經依本院以裁定送觀察、勒戒後，認無繼續施用毒品
    之傾向，由台灣高等法院高雄分院以八十七年度上易字第一七一一號判決免刑確
    定，仍不知悔改，復基於概括之犯意，先於民國八十八年二月一日上午十時許（
    檢察官誤載為八十八年二月四日），在高雄市○鎮區○○路一一三巷六號住處一
    樓，施用第二級毒品安非他命，嗣於同年月二日為警採集其尿液後，又於同年七
    月六日晚上七時許，在前開住處等處施用第二級毒品安非他命，為警於當日晚上
    七時四十分許於其住處查獲，並扣得第二級毒品公克甲基安非他命毛重二點八三
    公克（檢察官誤載為三公克）、吸食器一組等物。經依本院以八十八年度毒聲字
    第四七四五號裁定送觀察、勒戒後，認有繼續施用毒品傾向。
二、案經高雄市政府警察局鼓山分局移請台灣高雄地方法院檢察署檢察官偵查起訴。
    理  由
一、右開事實，業經被告乙○○自白不諱，且有第二級毒品安非他命二點八三公克、
    吸食器一組扣案足憑，暨高雄市立凱旋醫院出具之尿液檢驗成績單（八十八高市
    凱醫神經字第五五二號函）、高雄醫學院附設中和紀念醫院出具檢驗報告單二紙
    附卷可稽。又被告前因施用毒品案件，經依本院裁定送觀察、勒戒後，認無繼續
    施用毒品之傾向，由台灣高等法院高雄分院以八十七年度上易字第一七一一號判
    決免刑確定，有本院被告全國前案紀錄表在卷足憑。其於五年內再犯毒品危害防
    制條例第十條之罪，經裁定送觀察勒戒，認有繼續施用毒品傾向，有台灣地方法
    院年度毒聲字第號裁定及台灣高雄勒戒所八十八年七月十六日高所正戒勒字第二
    九四一號函送之證甲書一份附卷可參，被告罪證甲確，犯行足堪認定。
二、核被告乙○○所為，係犯毒品危害防制條例第十條第二項之罪。其持有第二級毒
    品安非他命，應為吸食行為所吸收，不另論罪。審酌被告連續吸食，犯後雖未完
    全坦承犯行，然態度良好等一切情狀，爰量處如主文所示之刑。扣案之殘有安非
    他命吸食器一組，及甲基安非他命二點八三公克（贓證物品清單記載為三公克，
    實際為二點八八公克，已取少量供化驗，驗餘為二點八三公克，有卷附高雄醫學
    院附設中和紀念醫院出具檢驗報告單一紙可稽），不問是否被告所有，均應依毒
    品危害防制條例第十八條第一項前段沒收銷燬。
三、據上論斷，應依刑事訴訟法第二百九十九條第一項前段，毒品危害防制條例第十
    條第二項、第十八條第一項、第二十條第三項，刑法第十一條、第五十條、第五
    十一條第七款，判決如主文。
本案經檢察官姜麗儒到庭執行職務
中    華    民    國    八十八    年      十一      月      三  十      日
                              台灣高雄地方法院刑事第六庭
                                      法  官    李   政  庭
右為正本，係照原本作成。
如不服本判決，應於送達後十日內，向本院提出上訴狀。
                                      書記官    王  宏  琪
中    華    民    國    八十八    年      十二      月        二        日


司法院資訊處製作；財團法人民間司法改革基金會備份。
